【裁判字號】    95,親,44
【裁判日期】    951207
【裁判案由】    確認親子關係存在
【裁判全文】
臺灣新竹地方法院民事判決                95年度親字第44號
原      告  甲○○
被      告  丙○○
法定代理人  乙○○原名：陳金.
當事人間請求確認親子關係存在事件，本院於95年11月23日言詞
辯論終結，判決如下：
    主  文
確認原告與被告之親子關係存在。
訴訟費用由原告負擔。
    事實及理由
壹、原告起訴主張：被告非其法定代（即被告之母）乙○○與訴
    外人賴才成之婚生子女，已經本院民事庭95年度親字第13號
    判決確定。又經行政院台北榮民總醫院親子鑑定，確定被告
    與原告之親子關係，茲因孩子就學之需，爰為此提起本訴等
    語。並聲明求為判決如主文所示。
貳、被告部分：被告法定代理人到庭表示被告是其與原告所生。
參、得心證之理由：
一、按確認法律關係之訴，非原告有即受確認判決之法律上利益
    者，不得提起之，民事訴訟法第247條第1項定有明文。又縱
    使當事人間就身分關係之存否並不爭執，惟如有辦理登記，
    使身分關係明確之必要時，亦非不得認為有確認之利益，蓋
    親子關係攸關父母子女間之扶養、繼承等權利義務甚鉅，如
    因登記，致父母、子女間於私法上之身分關係未明確而有不
    安之狀態存在，且此種不安之狀態得以確認判決除去者，即
    應認原告有即受確認判決之法律上利益。查本件原告主張其
    為被告之父，卻無法登記為被告之父，致原告在私法上之地
    位有受侵害之危險，而此危險，可以對於被告之確認判決除
    去之者，故原告自有訴請確認其與被告間親子關係存在之法
    律上利益。
二、經查，原告主張其為被告生父乙節，業經其提出行政院國軍
    退除役官兵輔導委員會台北榮民總醫院對原告與被告及其法
    定代理人之親子關係進行鑑定後，據該院鑑定報告：「根據
    以上之分析結果，不能排除甲○○與陳金女之子（汪耀華）
    的親子關係。親子關係指數 (CPI值)：0000000.5594，親子
    關係概率 (PP%值)：99.99997%。」等情，核與原告所陳情
    節相符，有該院親子鑑定報告書在卷可按，且為被告所是認
    ，故原告上開主張，自堪信為真實。
三、關於訴訟費用負擔方面：按敗訴人之行為，按當時之訴訟程
    度為伸張或防衛權利所必要者，因該行為所生之費用，法院
    得酌量情形命勝訴之當事人負擔其一部，民事訴訟法第81條
    第2款著有明文。又本件確認親子關係之訴，原告起訴雖於
    法有據，然本件親子關係既係因被告受胎期間在被告之母與
    訴外人賴才成婚姻關係存續中，受婚生推定所造成，則被告
    之應訴實受法律規定而不得不為者，故其所為抗辯自屬為伸
    張或防衛權利所必要，是以本院認為本件訴訟費用應由原告
    負擔較為公允。
肆、訴訟費用之依據：民事訴訟法第81條，判決如主文。
中    華    民    國    95    年    12    月    7    日
                  家事法庭法  官  許翠玲
以上正本係照原本作成。
如對本判決上訴，須於判決送達後20日之不變期間內，向本院提
出上訴狀
                          書記官  陳宏城
中    華    民    國    95    年    12    月    7    日


司法院資訊處製作；財團法人民間司法改革基金會備份。
